臺灣臺中地方法院刑事判決　96年度易字第5758號
公　訴　人　臺灣臺中地方法院檢察署檢察官
被　　　告　乙○○
　　　　　　甲○○
上列被告等因竊盜案件，經檢察官提起公訴（九十六年度偵字第
二五四六八號），本院判決如下：
    主    文
乙○○共同攜帶兇器竊盜，處有期徒刑陸月，如易科罰金，以新
臺幣壹仟元折算壹日。扣案尖嘴鉗壹把，沒收。
甲○○共同攜帶兇器竊盜，累犯，處有期徒刑柒月。扣案尖嘴鉗
壹把，沒收。
    事    實
一、甲○○前於民國九十四年間，因施用第一、二級毒品案件，
    經本院以九十四年度訴字第一七五九號分別判處有期徒刑八
    月、四月，並定應執行刑有期徒刑十月，甫於九十五年七月
    二十九日縮刑期滿執行完畢。乙○○與甲○○共同基於意圖
    為自己不法所有之犯意聯絡，由乙○○於九十六年十月二十
    四日上午十時許，騎乘乙○○姊張麗敏所有，車牌號碼ＮＱ
    Ｙ－七五一號機車，至臺中市南區樹德里樹德一巷四之一號
    之「義德祠廟」，並持乙○○所有，材質為鐵製，客觀上足
    供兇器使用之尖嘴鉗一把，剪斷置放於上揭祠廟口，且未用
    固定架鎖住之分離式冷氣壓縮主機一臺（廠牌：太一ＴＡＩ
    ＩＴＳＵ，號碼Ａ00000000號、顏色乳白色）與冷
    氣機連結之銅管後，因冷煤外洩致冷氣機發出巨大聲響，只
    好逃離現場。嗣接續於九十六年十月二十六日上午八時三十
    分許，乙○○與甲○○復承接上揭同一犯意聯絡，由乙○○
    攜帶上開尖嘴鉗一把並由乙○○騎乘上揭機車，搭載甲○○
    ，共同前往上揭「義德祠廟」後，由甲○○下車將上開已剪
    斷銅管之冷氣主機搬至上揭機車後得手，乙○○旋騎乘上開
    機車，甲○○則以雙手環抱上揭冷氣壓縮主機而乘座於機車
    後座後離去。嗣於同日上午八時四十分許，行經臺中市○區
    ○○○路及復興路口時，為警當場查獲，並經乙○○、甲○○同意，在上揭機車置物箱內扣得上開鐵製尖嘴鉗一把，始
    知上情。
二、案經臺中市警察局第三分局報請臺灣臺中地方法院檢察署檢
    察官偵查起訴。
    理    由
壹、程序方面：
一、按被告以外之人於檢察事務官、司法警察官或司法警察調查
    中所為之陳述，與審判中不符時，其先前之陳述具有較可信
    之特別情況，且為證明犯罪事實存否所必要者，得為證據；
    又被告以外之人於審判中有傳喚不到之情形，其於檢察事務
    官、司法警察官或司法警察調查中所為之陳述，經證明具有
    可信之特別情況，且為證明犯罪事實之存否所必要者，得為
    證據，刑事訴訟法第一百五十九條之二、第一百五十九條之
    三第三款分別定有明文。又被告以外之人於審判外之陳述，
    雖不符合同法第一百五十九條之一至第一百五十九條之四之
    規定，但經當事人於審判程序同意作為證據，法院審酌該言
    詞陳述或書面陳述作成時之情況，認為適當者，亦得為證據
    。當事人、代理人或辯護人於法院調查證據時，知有第一百
    五十九條第一項不得為證據之情形，而未於言詞辯論終結前
    聲明異議者，視為有前項之同意，刑事訴訟法第一百五十九
    條之五亦有規定。其立法意旨在於傳聞證據未經當事人之反
    對詰問予以核實，原則上先予排除。惟若當事人已放棄反對
    詰問權，於審判程序中表明同意該等傳聞證據可作為證據；
    或於言詞辯論終結前未聲明異議，基於尊重當事人對傳聞證
    據之處分權，及證據資料愈豐富，愈有助於真實發見之理念
    ，且強化言詞辯論主義，使訴訟程序得以順暢進行，上開傳
    聞證據亦均具有證據能力。（最高法院九十六年度臺上字第
    五三四○號判決意旨參照）。
二、經查，本判決下列所引用之被告以外之人於審判外之陳述，
    雖屬傳聞證據，然證人即「義德祠廟」之廟祝丙○○（下稱
    證人丙○○）於警詢中之陳述未有遭受刑求之抗辯而係出於
    自由意思為之，且陳述之時點較接近於事實發生之時點，陳
    述之內容係其親自見聞之事，亦無不法取供之情形，且於本
    院審理時予以提示並告以要旨，踐行調查程序，並經檢察官
    、被告乙○○、甲○○（下稱被告二人）均表示「並無」意
    見，則檢察官及被告二人均已「知有」同法第一百五十九條
    第一項不得為證據之情形，而未於言詞辯論終結前聲明異議
    。是以證人丙○○於警詢陳述當時之客觀情況具有較可信之
    特別情況，復為證明本件犯罪事實存否所必要，亦應認有證
    據能力。
三、另按除顯有不可信之情況外，公務員職務上製作之紀錄文書
    、證明文書，得為證據，刑事訴訟法第一百五十九條之四第
    一款定有明文；而員警於承辦竊盜案件時，依程序均須製作
    贓物認領保管收據，並須就扣案物加以拍攝照片，若扣案物
    須搜索，而於符合同意搜索之要件時，亦必須製作搜索同意
    書交被搜索人填寫，故上揭文書，均屬警員依職權於其通常
    業務上所為，且該等文書既係公務員依職權所為，與其責任
    、信譽攸關，如有錯誤、虛偽、公務員可能因此負擔刑事及
    行政責任，從而其正確性自較高，且該等文書係經常處於可
    受公開檢查之狀態，其真實性自屬較高，自得作為被告或犯
    罪嫌疑人所犯犯罪事實嚴格證明之紀錄，故依刑事訴訟法第
    一百五十九條之四第一款之規定，自有證據能力。
貳、實體方面：
一、上揭事實，業據被告二人於警詢、偵查及本院審理時均坦承
    不諱，核與證人丙○○於警詢中供證屬實，復有被告二人所
    出具之搜索同意書各乙紙、證人丙○○所出具之贓物認領保
    管收據一紙、扣案之尖嘴鉗一把及照片八張可資佐憑，事證
    明確，被告二人犯行堪以認定，應依法論科。
二、查扣案之尖嘴鉗一把，其主要構成部分為鐵質（見臺中市警
    察局第三分局中分三偵字第○九六○○二九三○○號卷，下
    稱警卷，第二十九頁），具鋒利之部位，且有一定之重量，
    以之擊打人體，足以傷害人之生命，具有客觀上之危險性，
    自屬兇器無訛。核被告二人所為，均係犯刑法第三百二十一
    條第一項第三款攜帶兇器之加重竊盜罪。又被告二人於短暫
    時間內，以相同方式竊取之行為，因侵害法益仍屬單一，且
    係基於接續之犯意為之，故為接續犯，仍論以單一之加重竊
    盜行為，併此敘明。另被告二人就上揭加重竊盜犯行，有犯
    意聯絡及行為分擔，均為共同正犯。又被告甲○○前於九十
    四年間，因施用第一、二級毒品案件，經本院以九十四年度
    訴字第一七五九號分別判處有期徒刑八月、四月，並定應執
    行刑有期徒刑十月，甫於九十五年七月二十九日縮刑期滿執
    行完畢，有臺灣高等法院被告前案紀錄表附卷可稽，被告甲○○於有期徒刑執行完畢後五年內故意再犯本件有期徒刑以
    上之罪，為累犯，應依刑法第四十七條第一項規定加重其刑
    。爰審酌被告二人正值青壯，身強體健卻不思努力，竟率爾
    竊取他人之物，惟犯後坦承犯行態度良好等一切情狀，予以
    分別量處如主文所示之刑，並就被告乙○○部分，諭知易科
    罰金之折算標準，以示懲儆。至扣案之尖嘴鉗一把，為被告
    乙○○所有，供犯罪所用之物，業據被告乙○○供承在卷，
    應依刑法第三十八條第一項第二款之規定宣告沒收。
據上論斷，應依刑事訴訟法第二百九十九條第一項前段，刑法第
二十八條、第三百二十一條第一項第三款、第四十七條第一項、
第四十一條第一項前段、第三十八條第一項第二款，判決如主文
。
本案經檢察官郭景東到庭執行職務。
中　　華　　民　　國　　96　　年　　12　　月　　17　　日
                       臺灣臺中地方法院刑事第十一庭
                                 法  官  林慶郎
以上正本證明與原本無異
如不服本判決，應於收受本判決後十日內向本院提出上訴書狀，
其未敘述上訴理由者，並得於提起上訴後二十日內向本院補提理
由書狀（均須按他造當事人之人數附繕本）「切勿逕送上級法院
」
                                 書記官　巫偉凱
中　　華　　民　　國　　96　　年　　12　　月　　17　　日
附錄本案論罪科刑法條全文：
中華民國刑法第321條（加重竊盜罪）
犯竊盜罪而有左列情形之一者，處6月以上、5年以下有期徒刑：
三  攜帶兇器而犯之者。
